臺灣桃園地方法院刑事裁定　　　　　　　96年度訴字第1420號
公　訴　人　臺灣桃園地方法院檢察署檢察官
被　　　告　林美珠
選任辯護人　魏雯祈律師
被　　　告　余華國
選任辯護人　劉純增律師
被　　　告　陳俊銘
選任辯護人　陳松鈴律師
被　　　告　顏由年
選任辯護人　左自奎律師
被　　　告　陳文智
選任辯護人　陳萬發律師
被　　　告　吳啟峰
選任辯護人　魏雯祈律師
被　　　告　陳廣龍
選任辯護人　林鈺雄律師
　　　　　　陽文瑜律師
　　　　　　袁健峰律師
上列被告因販賣人口等案件，經檢察官提起公訴，本院裁定如下
：
    主  文
林美珠、余華國、陳俊銘、顏由年、陳文智均自民國玖拾柒年壹
月參日起延長羈押貳月。
陳廣龍、吳啟峰均自民國玖拾陸年拾貳月貳拾柒日起延長羈押貳
月。
    理  由
一、經查：
(1)、本院法官經訊問被告林美珠，其雖矢口否認犯罪，然本案業
    經多次調查、偵訊，取得多位共犯及共犯轉為證人之供述及
    證詞，本案並經供錄證人Ａ１、Ａ２、嫖客許宏池、證人即
    被害之在本件各按摩店工作之外籍女子之調查及偵查證詞在
    案，並且有通訊監察譯文1 本、扣案各項文書證據可資佐證
    ，本院法官認其矢口翻供，無非卸責之詞，其犯罪嫌疑重大
    ，其所犯刑法第296 條之1 第1 項、第2 項為最輕本刑五年
    以上有期徒刑之罪，另被告林美珠已全盤推翻其之偵訊自白
    部分，顯有與其他眾多涉案之共犯有串供之虞，即有刑事訴
    訟法第101 條第1 項第2 、3 款之情形，再被告林美珠之行
    為顯然以他國女子作為賣淫之工具，視為其非法營利之禁臠
    ，破壞人權情節至屬嚴重，當有羈押之必要，自民國96 年8
    月3 日起實施羈押並禁止接見通信，並於96年11月3 日起延
    長羈押2 月。
(2)、本院法官經訊問被告顏由年，其雖僅承認部分之犯罪事實，
    然被告顏由年之犯行有起訴書證據清單編號2 之4 之共犯證
    人之證述、證人Ａ２之證述、通訊監察譯文可資佐證，本院
    法官認其犯罪嫌疑重大，其所犯刑法296 條之1 第2 項之罪
    ，為最輕本刑五年以上有期徒刑之罪，被告顏由年就犯行避
    重就輕，顯有與其他眾多共犯被告串供之虞，即有刑事訴訟
    法第101 條第1 項第2 、3 款之情形，被告顏由年之行為顯
    然以他國女子作為賣淫之工具，視為其非法營利之禁臠，破
    壞人權情節至屬嚴重，當有羈押之必要，自96年8 月3 日起
    實施羈押並禁止接見通信，並於96年11月3 日起延長羈押2
    月。
(3)、本院法官經訊問被告陳文智，其雖僅承認部分之犯罪事實，
    然被告陳文智犯行有起訴書證據清單編號2 之4 之共犯證人
    之證述、證人Ａ２之證述、通訊監察譯文可資佐證，本院法
    官認其犯罪嫌疑重大，被告陳文智所犯刑法296 條之1 第2
    項之罪，為最輕本刑五年以上有期徒刑之罪，其就犯行避重
    就輕，顯有與其他眾多共犯被告串供之虞，即有刑事訴訟法
    第101 條第1 項第2 、3 款之情形，被告陳文智之行為顯然
    以他國女子作為賣淫之工具，視為其非法營利之禁臠，破壞
    人權情節至屬嚴重，當有羈押之必要，自96年8 月3 日起實
    施羈押並禁止接見通信，並於96年11月3 日起延長羈押2 月
    。
(4)、本院法官經訊問被告余華國，其雖全盤否認全部犯罪事實，
    然其犯行有起訴書證據清單編號2 之1 、2 之3 、2 之6 之
    共犯證人之證述、裴氏垣、林子壽之證述、369 養生館旗下
    之被害外籍女子之證述、通訊監察譯文可資佐證，本院法官
    認其犯罪嫌疑重大，被告余華國所犯刑法296 條之1 第1 項
    之罪，為最輕本刑五年以上有期徒刑之罪，其既否認犯行，
    顯有與其他眾多共犯被告串供之虞，即有刑事訴訟法第101
    條第1 項第2 、3 款之情形，被告余華國之行為顯然以他國
    女子作為賣淫之工具，視為其非法營利之禁臠，破壞人權情
    節至屬嚴重，當有羈押之必要，自96年8 月3 日起實施羈押
    並禁止接見通信，並於96年11月3 日起延長羈押2 月。
(5)、本院法官經訊問被告陳俊銘，其雖全盤否認全部犯罪事實，
    然其所犯刑法第231 條第1 項、第304 條第1 項、第216 條
    、第214 條之罪，有起訴書證據清單編號1 之5 、1 之7 、
    2 之6 之共犯證人之證述、被害外籍女子之證述、通訊監察
    譯文可資佐證，本院法官認其犯罪嫌疑重大，再其否認犯行
    ，顯有與其他共犯被告串供之虞，即有刑事訴訟法第101 條
    第1 項第2 款之情形，被告之行為顯然以他國女子作為賣淫
    等非法營利之工具，視為其非法營利之禁臠，破壞人權情節
    至屬嚴重，當有羈押之必要，自96年8 月3 日起實施羈押並
    禁止接見通信，並於96年11月3 日起延長羈押2 月 。
(6)、本院法官經訊問被告陳廣龍後，認為本案外籍女子假結婚後
    續再辦理離婚事項，就本案通聯紀錄觀之，均為滿三年才會
    辦理，被告陳廣龍和裴氏姮之間辦理離婚，顯然與裴氏姮之
    買賣具有因果關係，而非因為後續會辦理離婚之因果關係，
    被告陳廣龍所涉買賣越南女子裴氏姮之部分即刑法第296 條
    之1 第1 項之罪之部分之犯罪嫌疑顯然重大；另被告陳廣龍
    雖辯稱內壢之按摩店之外籍女子沒有從事色情交易，然其96
    年5 月8 日調查筆錄、同日偵訊筆錄及證詞均供稱，老闆吳
    啟峰、林美珠為了穩住客源，沒有禁止外籍女子經營色情、
    默許色情服務，再其又於偵、調筆錄已數次承認，內壢店外
    籍女子在吳啟峰、林美珠同意下才可外出買東西，並且承認
    是夜班負責人，並自承內壢按摩店之小姐嘉華、亮亮是其任
    職後才到店裡來，是故其所涉引進越南、印尼外籍女子後，
    在其任職之內壢按摩店內，以集中管理、扣薪、保管護照及
    居留證之方式剝削賣淫之部分犯罪事實即刑法第231 之1 第
    1 項或第231 條第1 項、第304 條第1 項之罪之部分犯嫌顯
    然重大，其中所犯刑法第231 之1 第1 項、第30條第1 項、
    第296 條之1 第1 項之罪，為最輕本刑五年以上有期徒刑之
    罪，並且與被告吳啟峰、林美珠有勾串之嫌，即有刑事訴訟
    法第101 條第1 項第2 、3 款之情形，另被告所犯上開之罪
    涉及國際人權之重大法益，衡有羈押之必要，而自96年9 月
    27日起實施羈押並禁止接見通信。
(7)、本院法官經訊問被告吳啟峰後，認為其犯嫌重大（有起訴書
    所載各項證據證明，自外籍女子之證述可知，其所經營之內
    壢按摩店係以違反外籍女子之方式，使渠等從事按摩以及全
    套、半套之性交易），其所犯刑法第231 條之1 第1 項之罪
    ，為最輕本刑五年以上有期徒刑之罪，且其與共同被告林美
    珠、陳廣龍之間，顯有串供之虞，即有刑事訴訟法第101 條
    第1 項第2 款、第3 款之事由，另查被告所犯上開法條為嚴
    重侵害國際人權之罪，核有羈押必要，而自96年9 月27日起
    實施羈押並禁止接見通信。
二、再查，今本院再經訊問，除仍認渠等犯罪嫌疑重大外，且本
    院於96年9 月27日準備程序時，已當庭諭知所有被告：「另
    依起訴之事實已敘述，然漏引法條之部分如下：被告林美珠
    、余華國、陳有德，就經營三六九按摩店之部分，被告林美
    珠、吳啟峰、陳廣龍，就經營弘運養生館之部分，涉犯刑法
    第231 條之1 第1 項之強迫脅迫或違背被害人意願之方法，
    意圖營利媒介容留引誘女子與他人姦淫、猥褻罪或刑法第
    231 條第1 項之意圖營利媒介容留引誘女子與他人姦淫、猥
    褻罪；被告陳俊銘另涉犯刑法第302 條第1 項之妨害自由罪
    。」被告林美珠、伍華國上開所涉犯刑法第231 條之1 第1
    項之罪，亦為最輕本刑五年以上有期徒刑之罪，亦為刑事訴
    訟法第101 條第1 項第3 款之羈押事由。另本院上開所認被
    告林美珠、余華國、陳俊銘、顏由年、陳文智、陳廣龍、吳
    啟峰之羈押事由及必要性均仍依然存在，仍有繼續羈押之必
    要，著告林美珠、余華國、陳俊銘、顏由年、陳文智自97年
    1 月3 日起延長羈押2 月，被告陳廣龍、吳啟峰則自96年12
    月27日起延長羈押2 月，並均仍禁止接見通信。
三、爰依刑事訴訟法第108 條第1 項裁定如主文。
中    華    民    國    96    年    12    月    12    日
                  刑事第三庭審判長法  官  謝順輝
                                  法  官  張淑華
                                  法  官  曾雨明
以上正本証明與原本無異
如不服本裁定應於送達後5 日內向本院提出抗告狀
                                  書記官  施春祝
中    華    民    國    96    年    12    月    12    日